

Backend Software Developer



Actualmente me encuentro finalizando la Tecnicatura en Desarrollo de Software en UADE. Con experiencia práctica en .NET y Java Spring Boot, así como en varios patrones de diseño y arquitectura, aporto un enfoque proactivo para resolver problemas. Reconocida por mi eficiencia y capacidad para prosperar en entornos de equipo, considero que el trabajo en equipo es crucial para expandir mis conocimientos y explorar soluciones innovadoras.

CONTACTO

- Lugar de residencia: CABA, Argentina
- Mail: lorena.tuhay@gmail.com

- Tel-Whatsapp: +54 9 11 6160-9490
- Perfil de LinkedIn: lorena-tuhay
- Portfolio: ltuhay.github.io

EXPERIENCIA LABORAL

Desarrolladora backend trainee Foothill Technology Solutions 2024 - Presente

Experiencia práctica con el framework .NET para construir y mantener aplicaciones web. Estudio e implementación de patrones de diseño para asegurar un código escalable y mantenible. Adquisición de conocimientos sobre patrones de arquitectura de software y mejores prácticas, incluyendo legibilidad de código, modularidad y testing. Trabajo con bases de datos relacionales y no relacionales.

Desarrolladora web y de software

2022 - actualidad

Diseño y desarrollo de páginas web estáticas y aplicaciones interactivas. Configuración de hosting y dominio. Tecnologías utilizadas: HTML, CSS, JavaScript, WordPress, PrestaShop.

Community manager y gestora de e-Commerce

Maier FotoPop

2019 - 2022

Creación de contenido, copywriting, gestión de redes sociales. Diseño, configuración y mantenimiento de tienda online en PrestaShop.

CONOCIMIENTOS Y TECNOLOGÍAS

C#, .NET, Java, Spring Boot, JPA, SQL, NoSQL, OOP, UML, GIT, Agile, Patrones de diseño, Mejores prácticas en desarrollo de software

FORMACIÓN ACADÉMICA E IDIOMAS

Tecnicatura Universitaria en Desarrollo de Software *UADE*

2021 - actualidad

Materias aprobadas: 18/20 - Promedio: 8,4/10

Inglés: Avanzado (C2)